# 无形资产摊销年限变更对审计意见的影响

提问人：JZ_carol 时间：2010-12-03 08:28:34
有一客户，因无形资产摊销年限从 5 年变更至 10 年，影响的未分配利润金额较大，超过报表层次重要性水平。因董事会无合理解释，故前两年对该事项均出具保留意见。本年预审期间，该客户提到他们要做哪些工作，才能在该项估计变更不变的同时出具保留意见？
作为审计人员，我们要收集哪些证据，才能认可该项变更。请各位大侠指路~~~~

回答人：chenyiwei
根据该企业的具体情况和无形资产的性质确定，很难一概而论。最基本的要求是：管理层必须证明：在当初发生变更的年度，确实由于外部因素的变化（该因素应当是客观的、可观察的），导致该无形资产的剩余使用寿命确实比原先的预计延长了。例如，基于合同授权或法律法规规定确认的无形资产，其合同条款或者法律法规的相关条款发生了相应的改变。 还有一种可能性是：该企业管理层举证证明：原先因为缺乏经验，对无形资产的可使用年限作了较为保守的估计。现在通过情况的进一步明确化，取得了新的信息，或者考虑与同行业的可比性等因素，管理层认为 10 年的估计更为合理。 但无论哪种情况，都会面临一个问题：如果现在能够提供出这些证据，当初为何不提供出来？